【裁判字號】    98,訴,1444
【裁判日期】    981217
【裁判案由】    違反農藥管理法
【裁判全文】
臺灣高雄地方法院刑事判決              98年度訴字第1444號
公  訴  人  臺灣高雄地方法院檢察署檢察官
被      告  乙○○
選任辯護人  鍾義律師
上列被告因違反農藥管理法案件，經檢察官提起公訴（98年度毒
偵字第號），本院判決如下：
    主  文
乙○○犯農藥管理法第四十七條第一項之輸入偽農藥罪，處有期
徒刑拾月。
    事  實
一、乙○○係高雄市宜勳貿易有限公司之負責人，明知農藥非經
    中央主管機關許可不得輸入，竟於民國97年間向香港多榮實
    業有限公司購得未經我國許可輸入之大陸產製之含有阿維菌
    素（ＡＶＥＲＭＥＣＴＩＮＳ）俗稱黑藥水之成品農業6000
    公斤，並於97年7 月15日以船運方式運抵高雄港第120 號碼
    頭，而輸入國內，再委託不知情之龍輝報關公司以陰離子介
    面活性劑（ＡＮＩＯＮＩＣＳＵＲＦＡＣＴＡＮＴ）之名義
    報關，經財政部關稅總局接獲檢舉命高雄關稅局派員抽驗，
    發現報單所載之1400 0公斤陰離子介面活性劑中，夾藏有60
    00公斤之非屬陰離子介面活性劑之物品，經送請行政院農藥
    委員會農業藥物毒物試驗所檢驗後發現含有7. 25 ％之阿維
    菌素（AVERMECTINS ）成品農藥。
二、案經法務部調查局航業海員調查處高雄站移送台灣高雄地方
    法院檢察署檢察官偵查起訴。
    理  由
壹、證據能力部分：
一、按被告以外之人於審判外之陳述，雖不符前四條之規定，而
    經當事人於審判程序同意作為證據，法院審酌該言詞陳述或
    書面陳述作成時之情況，認為適當者，亦得為證據；又當事
    人、代理人或辯護人於法院調查證據時，知有第159 條第1
    項不得為證據之情形，而未於言詞辯論終結前聲明異議者，
    視為有前項之同意；此刑事訴訟法第159 條之5 定有明文。
    經查，本件卷附之行政院農委會農業藥物毒物試驗所97年9
    月26日編號00000000號農業檢驗報告、行政院農業委員會動
    植物防疫檢疫局以98年10月13日防檢三字第0980163727號函
    、財政部高雄關稅局98年9 月24日高普緝字第0981017727號
    函暨舉發人密報走私通報單，經屬被告以外之人於審判外之
    書面陳述，惟於審判期日調查證據時，未經檢察官、被告及
    辯護人表示異議，核之上開說明，自應認有證據能力。
二、按被告以外之人於審判外之言詞或書面陳述，除法律有規定
    者外，不得作為證據，刑事訴訟法第159 條第1 項定有明文
    。經查，本件卷附之香港多榮實業有限公司說明書，係被告
    以外之人於審判外之書面陳述，且無何符合法律特別規定具
    有證據能力之情形，核之上開說明，其自無證據能力。
貳、實體部分：
一、訊之被告乙○○對於上開自香港報關進口陰離子介面活性劑
    14000 公斤，其中6000公斤經檢驗出含有阿維菌素一事固不
    諱言，惟矢口否認有何進口偽農業之犯行，辯稱：伊係向香
    港廠商進口陰離子介面活性劑，不知為何香港廠商在裝櫃時
    誤裝6000公斤之阿維菌素云云。惟查，本件被告委託不知情
    之龍輝報關公司報關進口之陰離子活性介面劑中，其中有
    6000 公 斤經檢驗出含有7.25％之阿維菌素（AVERMECTINS
    ），有行政院農委會農業藥物毒物試驗所97年9 月26日編號
    00000000號農業檢驗報告1 紙在卷可憑（見審一卷第39頁）
    ，又微生物發酵產物阿維菌素（AVERMECTINS ）係供防除農
    林作物或其產物有害生物之用，核屬農藥管理法第5 條第2
    款之成品農業，如未經核准擅自輸入者即屬同法第7 條第1
    款之偽農業，此業據行政院農業委員會動植物防疫檢疫局以
    98年10月13日防檢三字第0980163727號函敘甚明，有該函附
    卷可查（審一卷第41頁）；雖被告稱：係香港廠商誤裝，惟
    依證人甲○○於本院審理中證述稱：97年10月間有向被告購
    買8000公斤（8 噸）之介面活性劑等語明確（見審二卷第17
    頁反面），則被告何須進口14000 公斤之介面活性劑；況本
    件係基隆關稅局督察室於97年6 月25日15時5 分許接獲密報
    稱：宜勳貿易公司將於近期進口80桶陰離子介面活性劑，其
    中30桶管制進口之阿乳維油，此有財政部高雄關稅局98年9
    月24日高普緝字第0981017727號函暨舉發人密報走私通報單
    在卷可稽（見審一卷第26─27頁），則如被告之宜勳公司確
    係進口14000 公斤之陰離子介面活性劑而遭進口商誤裝，則
    密報之人如何事先預告香港廠商會有誤裝之情形，而加以舉
    報，顯見誤裝之說並非事實，被告所辯顯係卸責之詞不足採
    信。從而，罪證明確，被告犯行堪以認定。
二、核被告所為，係犯農藥管理法第47條第1項之輸入偽農藥罪
    。審酌被告輸入偽農藥之數量非少，惟尚未進入市面造成實
    質傷害，又犯行未能坦認犯行態度尚難謂佳及其他等一切情
    狀，量處如主文所示之刑。又之扣案偽農藥己由高雄關稅局
    予以銷燬，爰另為沒收之宣告。
據上論斷，應依刑事訴訟法第299 條第1 項前段，農藥管理法第
47條第1項，判決如主文。
中    華    民    國    98    年    12    月    17    日
                  刑事第十一庭  審判長法  官  黃三友
                                      法  官  莊珮吟
                                      法  官  林俊寬
以上正本證明與原本無異。
如不服本判決應於收受送達後10日內向本院提出上訴書狀，並應
敘述具體理由；如未敘述上訴理由者，應於上訴期間屆滿後20日
內向本院補提理由書（均須按他造當事人之人數附繕本）「切勿
逕送上級法院」。
中    華    民    國    98    年    12    月    17    日
                                      書記官  林香如
附錄法條：
農藥管理法第7條
本法所稱偽農藥，指農藥有下列各款情形之一者：
一、未經核准擅自製造、加工或輸入。
二、摻雜其他有效成分之含量超過中央主管機關所定之限量基準
    。
三、抽換或仿冒國內外產品。
四、塗改或變更有效期間之標示。
五、所含有效成分之名稱與核准不符。
農藥管理法第47條
製造、加工、分裝或輸入偽農藥者，處 6 月以上 5 年以下有期
徒刑，得併科新臺幣 50 萬元以下罰金。
前項之未遂犯罰之。


司法院資訊處製作；財團法人民間司法改革基金會備份。
